臺灣士林地方法院刑事裁定
111年度聲字第884號
聲  請  人  臺灣士林地方檢察署檢察官
受  刑  人  林志文





上列聲請人因受刑人數罪併罰有二裁判以上，聲請定其應執行之
刑（111 年度執聲字第588 號），本院裁定如下：
    主  文
林志文所犯如附表所示之罪，所處如附表所示之刑，應執行有期
徒刑拾貳年陸月。
    理  由
一、聲請意旨略以：受刑人林志文因犯詐欺等案件，先後經判決
    確定如附表，應依刑法第53條及第51條第5 款，定其應執行
    之刑，爰依刑事訴訟法第477 條第1 項聲請裁定。   
二、按裁判確定前犯數罪者，併合處罰之，但有得易科罰金之罪
    與不得易科罰金之罪之情形，受刑人請求檢察官聲請定應執
    行刑者，依第51條規定定之；數罪併罰，分別宣告其罪之刑
    ，若宣告多數有期徒刑者，於各刑中之最長期以上，各刑合
    併之刑期以下，定其刑期，但不得逾30年，刑法第50條第1
    項但書第1 款、第2 項、第51條第5 款，分別定有明文。又
    數罪併罰，有二裁判以上者，依第51條之規定，定其應執行
    之刑，同法第53條亦規定甚明。另數罪併罰中之一罪，依刑
    法規定得易科罰金，若因與不得易科之他罪併合處罰結果而
    不得易科罰金時，原可易科部分所處之刑，自亦無庸為易科
    折算標準之記載（司法院大法官釋字第144 、679 號解釋意
    旨參照）。再按刑事訴訟法第370 條第2 項、第3 項，已針
    對第二審上訴案件之定應執行之刑，明定有不利益變更禁止
    原則之適用；分屬不同案件之數罪併罰，倘一裁判宣告數罪
    之刑，曾經定其執行刑，再與其他裁判宣告之刑定其執行刑
    時，在法理上亦應同受此原則之拘束（最高法院103 年度第
    14次刑事庭會議決議可資參照）；又按數罪併罰，應依分別
    宣告其罪之刑為基礎，定其應執行刑，此觀刑法第51條規定
    自明，故一裁判宣告數罪之刑，雖曾經定其執行刑，但如再
    與其他裁判宣告之刑定其執行刑時，前定之執行刑當然失效
    ，仍應以其各罪宣告之刑為基礎，定其執行刑，上開更定之
    應執行刑，不應比前定之應執行刑加計其他裁判所處刑期後
    為重，否則即與法律秩序理念及法律目的之內部界限有違，
    難認適法。（最高法院93年度台非字第192 號判決意旨亦可
    參照）。又刑罰之科處，應以行為人之責任為基礎，考量人
    之生命有限，刑罰對被告造成之痛苦程度，係以刑度增加而
    生加乘效果，而非等比方式增加，如以實質累加方式執行，
    刑責恐將偏重過苛，不符現代刑事政策及刑罰之社會功能，
    故透過定應執行刑程式，採限制加重原則，授權法官綜合斟
    酌被告犯罪行為之不法與罪責程度、各罪彼此間之關聯性（
    例如數罪犯罪時間、空間、各行為所侵害法益之專屬性或同
    一性、數罪對法益侵害之加重效應等）、數罪所反應被告人
    格特性與傾向、對被告施以矯正之必要性等，妥適裁量最終
    具體應實現之刑罰，以符罪責相當之要求。因此，法院於酌
    定執行刑時，應體察法律恤刑之目的，為妥適之裁量，俾符
    合實質平等原則（最高法院105 年度台抗字第626 號裁判意
    旨參照）。
三、經查，受刑人林志文因犯竊盜、毒品危害防制條例等案件，
    經臺灣高等法院、臺灣新北地方法院、臺灣臺北地方法院及
    本院判處如附表所示之刑，均經分別確定在案，此有臺灣高
    等法院108 年度上訴字第1281號判決、本院107 年度易字第
    674號、107 年度審易字第2005號、107 年度審易字第2359
    號、107 年度審易字第2686號、107 年度審易字第2562號、
    108 年度審易字第46號、108 年度審訴字第11號、108年度
    審訴字第94號、108 年度易字第282 號、108 年度易字第29
    9 號判決、臺灣臺北地方法院107 年度審易第3883號、107 
    年度審易字第3252號、108 年度審易字第208號、108 年度
    簡字第136號判決、臺灣新北地方法院108 年度審易字第529
     號判決及臺灣高等法院被告前案紀錄表各1 份附卷可參。
    其中附表編號1 至3、7至13、16至19、24至27、36、48至54
     所載不得易科罰金罪，與附表編號4至6、14至15、20至23
    、28至35、37至47所載得易科罰金之罪，屬刑法第50條第1 
    項但書第1 款之情形，依同條第2 項規定，須經受刑人請求
    檢察官聲請定其應執行之刑，始得依同法第51條規定定之，
    此有「臺灣士林地方檢察署調查受刑人是否聲請定應執行刑
    調查表」1 份附卷可參（見本院卷第17頁），參照同條第2 
    項之規定，除聲請書所附受刑人林志文定應執行刑案件一覽
    表編號2 至6、13至21、24至31、33至40、42至54之「偵查
    （自訴）機關年度案號」欄應補充更正如附表編號2 至6、1
    3至21、24至31、33至40、42至54所示、上開一覽表之編號9
     至11之「偵查（自訴）機關年度案號」、「最後事實審案
    號」、「確定判決案號」欄均應更正如附表編號9 至11所示
    、上開一覽表之編號32之「偵查（自訴）機關年度案號」、
    「最後事實審案號」欄應更正如附表編號32所示、上開一覽
    表之編號41之「偵查（自訴）機關年度案號」、「是否為得
    易科罰金之案件」欄應更正如附表編號41所示外，本院審核
    認聲請為正當，自應准許。另受刑人所犯如附表編號2 至3 
    所示之罪，雖經本院以107 年度審易字第2005號判決應執行
    有期徒刑1 年2 月確定；如附表編號4至6 所示之罪，經本
    院以107年度審易字第2005號判決應執行有期徒刑9 月確定
    ；如附表編號9 至11所示之罪，經臺灣臺北地方法院以107
    年度審易字第3252號、108 年度審易字第208 號判決應執行
    有期徒刑1 年6 月確定；如附表編號12至13所示之罪，經本
    院以107 年度審易字第2686號判決應執行有期徒刑1 年確定
    ；如附表編號14至15所示之罪，經本院以107 年度審易字第
    2686號判決應執行有期徒刑5 月確定；如附表編號16至19所
    示之罪，經本院以107 年度審易字第2562號判決應執行有期
    徒刑2 年確定；如附表編號20至21所示之罪，經本院以107 
    年度審易字第2562號判決應執行有期徒刑5 月確定；如附表
    編號24至27所示之罪，經本院以108 年度審訴字第11號判決
    應執行有期徒刑2 年6 月確定；如附表編號28至33所示之罪
    ，經本院以108 年度審訴字第11號判決應執行有期徒刑2 年
    8 月確定；如附表編號34至35所示之罪，經臺灣新北地方法
    院以108 年度審易字第529 號判決應執行有期徒刑6 月確定
    ；如附表編號37至40所示之罪，經本院以108年度審訴字第9
    4號判決定應執行有期徒刑1 年2 月確定；如附表編號41至4
    7所示之罪，經本院以108 年度易字第282 號判決定應執行
    有期徒刑2 年8 月確定；如附表編號48至52所示之罪，經本
    院以108 年度易字第282 號判決定應執行有期徒刑2 年8月
    確定；如附表編號53至54所示之罪，經本院以108年度易字
    第299 號判決定應執行有期徒刑1 年確定，依前說明，前定
    之執行刑當然失效，本院自應受前開裁判所為定應執行刑內
    部界限之拘束，而在其23年10月總和範圍內定應執行刑。爰
    審酌受刑人所犯各罪分別為竊盜、毒品危害防制條例，犯罪
    型態、侵害法益均屬有別，就其犯罪、動機、情節、行為次
    數、犯罪時間之間隔、犯罪行為之不法與罪責程度、附表各
    罪彼此間之關連性及所反應受刑人之人格特性與傾向、對受
    刑人施以矯正之必要性及受刑人之意見（見本院卷第333頁
    ），暨附表所示各罪宣告刑總和上限等內、外部性界限，爰
    依刑法第51條第5 款規定，就附表所示各罪所處之刑，裁定
    如主文所示之應執行刑。
四、依刑事訴訟法第477 條第1 項，刑法第50條第2 項、第53條
    、第51條第5 款，裁定如主文。
中　　華　　民　　國　　111 　年　　8 　　月　　31　　日
              刑事第二庭　　法  官  陳孟皇
以上正本證明與原本無異。
如不服本裁定應於送達後5日內向本院提出抗告狀。
因疫情而遲誤不變期間，得向法院聲請回復原狀。
                            書記官  張嫚凌
中　　華　　民　　國　　111 　年　　9 　　月　　5 　　日
附表：
編            號         1         2         3 罪            名  竊盜 竊盜 竊盜 宣     告     刑  有期徒刑8月 有期徒刑8月 有期徒刑8月 犯   罪   日  期  107年8月28日 107年4月13日 107年7月30日 偵   查   機  關 年   度   案  號  臺灣士林地方檢察署107年度偵字第13233號 臺灣士林地方檢察署107年度偵字第5889、7886、8052、8053、11802號 臺灣士林地方檢察署107年度偵字第5889、7886、8052、8053、11802號 最  後   事實審 法    院 臺灣士林地方法院 臺灣士林地方法院 臺灣士林地方法院  案    號 107年度易字第674號 107年度審易字第2005號 107年度審易字第2005號  判決日期 107年11月28日 107年11月30日 107年11月30日 確  定  判  決 法    院 臺灣士林地方法院 臺灣士林地方法院 臺灣士林地方法院  案    號 107年度易字第674號 107年度審易字第2005號 107年度審易字第2005號  判    決 確定日期 107年12月26日 108年1月2日 108年1月2日 是否為得易科罰金之案件  否 否 否 備             註  臺灣士林地方檢察署108年度執字第726號 臺灣士林地方檢察署108年度執字第625號     附表編號2至3所示之罪，業經臺灣士林地方法院以107年度審易字第2005號定應執行有期徒刑1年2月  
編            號         4         5         6 罪            名  竊盜 竊盜 竊盜 宣     告     刑  有期徒刑4月 有期徒刑3月 有期徒刑3月 犯   罪   日  期  107年4月2日 107年5月5日 107年5月5日 偵   查   機  關 年   度   案  號  臺灣士林地方檢察署107年度偵字第5889、7886、8052、8053、11802號 臺灣士林地方檢察署107年度偵字第5889、7886、8052、8053、11802號 臺灣士林地方檢察署107年度偵字第5889、7886、8052、8053、11802號 最  後   事實審 法    院 臺灣士林地方法院 臺灣士林地方法院 臺灣士林地方法院  案    號 107年度審易字第2005號 107年度審易字第2005號 107年度審易字第2005號  判決日期 107年11月30日 107年11月30日 107年11月30日 確  定  判  決 法    院 臺灣士林地方法院 臺灣士林地方法院 臺灣士林地方法院  案    號 107年度審易字第2005號 107年度審易字第2005號 107年度審易字第2005號  判    決 確定日期 108年1月2日 108年1月2日 108年1月2日 是否為得易科罰金之案件  是 是 是 備             註  臺灣士林地方檢察署108年度執字第626號     附表編號4至6所示之罪，業經臺灣士林地方法院以107年度審易字第2005號定應執行有期徒刑9月   
編            號         7         8         9 罪            名  竊盜 竊盜 竊盜 宣     告     刑  有期徒刑8月 有期徒刑7月 有期徒刑7月 犯   罪   日  期  107年8月21日 107年10月31日 107年8月23日 偵   查   機  關 年   度   案  號  臺灣士林地方檢察署107年度偵字第14246號 臺灣臺北地方檢察署107年度偵字第27996號 臺灣臺北地方檢察署107年度偵字第22330、22331號 最  後   事實審 法    院 臺灣士林地方法院 臺灣臺北地方法院 臺灣臺北地方法院  案    號 107年度審易字第2359號 107年度審易字第3883號 107年度審易字第3252號、108年度審易字第208號  判決日期 108年2月19日 108年2月20日 108年3月21日 確  定  判  決 法    院 臺灣士林地方法院 臺灣臺北地方法院 臺灣臺北地方法院  案    號 107年度審易字第2359號 107年度審易字第3883號 107年度審易字第3252號、108年度審易字第208號  判    決 確定日期 108年4月25日 108年4月26日 108年5月6日 是否為得易科罰金之案件         否         否        否 備             註  臺灣士林地方檢察署108年度執字第3205號 臺灣臺北地方檢察署108年度執字第4585號（士林地檢108年度執助字第830號） 臺灣臺北地方檢察署108年度執字第4159號（士林地檢108年度直助字第728號）     附表編號9至11所示之罪，業經臺灣臺北地方法院以107年度審易字第3252號、108年度審易字第208號判決定應執行有期徒刑1年6月 
編            號         10         11         12 罪            名  竊盜 竊盜 竊盜 宣     告     刑  有期徒刑7月 有期徒刑10月 有期徒刑8月 犯   罪   日  期  107年8月11日 107年11月3日 107年8月14日 偵   查   機  關 年   度   案  號  臺灣臺北地方檢察署107年度偵字第22330、22331號 臺灣臺北地方檢察署107年度偵字第28147號 臺灣士林地方檢察署107年度偵字第13307、13430、13826、14350號 最  後   事實審 法    院 臺灣臺北地方法院 臺灣臺北地方法院 臺灣士林地方法院  案    號 107年度審易字第3252號、108年度審易字第208號 107年度審易字第3252號、108年度審易字第208號 107年度審易字第2686號  判決日期 108年3月21日 108年3月21日 108年4月10日 確  定  判  決 法    院 臺灣臺北地方法院 臺灣臺北地方法院 臺灣士林地方法院  案    號 107年度審易字第3252號、108年度審易字第208號 107年度審易字第3252號、108年度審易字第208號 107年度審易字第2686號  判    決 確定日期 108年5月6日 108年5月6日 108年5月6日 是否為得易科罰金之案件  否 否 否 備             註  臺灣臺北地方檢察署108年度執字第4159號（士林地檢108年度執助字第728號）  臺灣士林地方檢察署108年度執字第2988號   附表編號9至11所示之罪，業經臺灣臺北地方法院以107年度審易字第3252號、108年度審易字第208號判決定應執行有期徒刑1年6月   附表編號12至13所示之罪，業經臺灣士林地方法院以107年度審易字第2686號判決定應執行有期徒刑1年 
編            號         13         14         15 罪            名  竊盜 竊盜 竊盜 宣     告     刑  有期徒刑8月 有期徒刑3月 有期徒刑4月 犯   罪   日  期  107年8月19日 107年8月9日 107年8月15日 偵   查   機  關 年   度   案  號  臺灣士林地方檢察署107年度偵字第13307、13430、13826、14350號 臺灣士林地方檢察署107年度偵字第13307、13430、13826、14350號 臺灣士林地方檢察署107年度偵字第13307、13430、13826、14350號 最  後   事實審 法    院 臺灣士林地方法院 臺灣士林地方法院 臺灣士林地方法院  案    號 107年度審易字第2686號 107年度審易字第2686號 107年度審易字第2686號  判決日期 108年4月10日 108年4月10日 108年4月10日 確  定  判  決 法    院 臺灣士林地方法院 臺灣士林地方法院 臺灣士林地方法院  案    號 107年度審易字第2686號 107年度審易字第2686號 107年度審易字第2686號  判    決 確定日期 108年5月6日 108年5月6日 108年5月6日 是否為得易科罰金之案件  否 是 是 備             註  臺灣士林地方檢察署108年度執字第2988號 臺灣士林地方檢察署108年度執字第2989號    附表編號12至13所示之罪，業經臺灣士林地方法院以107年度審易字第2686號判決定應執行有期徒刑1年 附表編號14至15所示之罪，業經臺灣士林地方法院以107年度審易字第2686號判決定應執行有期徒刑5月  
編            號         16         17         18 罪            名  竊盜 竊盜 竊盜 宣     告     刑  有期徒刑8月 有期徒刑8月 有期徒刑8月 犯   罪   日  期  107年8月2日 107年8月21日 107年8月21日 偵   查   機  關 年   度   案  號  臺灣士林地方檢察署107年度偵字第13100、13306、13446、13612、14175、14488號 臺灣士林地方檢察署107年度偵字第13100、13306、13446、13612、14175、14488號 臺灣士林地方檢察署107年度偵字第13100、13306、13446、13612、14175、14488號 最  後   事實審 法    院 臺灣士林地方法院 臺灣士林地方法院 臺灣士林地方法院  案    號 107年度審易字第2562號 107年度審易字第2562號 107年度審易字第2562號  判決日期 108年4月10日 108年4月10日 108年4月10日 確  定  判  決 法    院 臺灣士林地方法院 臺灣士林地方法院 臺灣士林地方法院  案    號 107年度審易字第2562號 107年度審易字第2562號 107年度審易字第2562號  判    決 確定日期 108年5月6日 108年5月6日 108年5月6日 是否為得易科罰金之案件          否         否         否 備             註  臺灣士林地方檢察署108年度執字第2990號     附表編號16至19所示之罪，業經臺灣士林地方法院以107年度審易字第2562號判決定應執行有期徒刑2年   
編            號         19         20         21 罪            名  竊盜 竊盜 竊盜 宣     告     刑  有期徒刑8月 有期徒刑3月 有期徒刑4月 犯   罪   日  期  107年8月27日 107年8月9日 107年8月25日 偵   查   機  關 年   度   案  號  臺灣士林地方檢察署107年度偵字第13100、13306、13446、13612、14175、14488號 臺灣士林地方檢察署107年度偵字第13100、13306、13446、13612、14175、14488號 臺灣士林地方檢察署107年度偵字第13100、13306、13446、13612、14175、14488號 最  後   事實審 法    院 臺灣士林地方法院 臺灣士林地方法院 臺灣士林地方法院  案    號 107年度審易字第2562號 107年度審易字第2562號 107年度審易字第2562號  判決日期 108年4月10日 108年4月10日 108年4月10日 確  定  判  決 法    院 臺灣士林地方法院 臺灣士林地方法院 臺灣士林地方法院  案    號 107年度審易字第2562號 107年度審易字第2562號 107年度審易字第2562號  判    決 確定日期 108年5月6日 108年5月6日 108年5月6日 是否為得易科罰金之案件          否        是        是 備             註  臺灣士林地方檢察署108年度執字第2990號 臺灣士林地方檢察署108年度執字第5438號    附表編號16至19所示之罪，業經臺灣士林地方法院以107年度審易字第2562號判決定應執行有期徒刑2年 附表編號20至21所示之罪，業經臺灣士林地方法院以107年度審易字第2562號判決定應執行有期徒刑5月  
編            號         22         23         24 罪            名  竊盜 竊盜 毒品危害防制條例 宣     告     刑  有期徒刑4月 有期徒刑6月 有期徒刑8月 犯   罪   日  期  107年10月20日 107年10月21日 107年8月18日、19日某時許 偵   查   機  關 年   度   案  號  臺灣臺北地方檢察署107年度偵字第27050號 臺灣士林地方檢察署107年度偵字第17912號 臺灣士林地方檢察署107年度偵字第1213、1917、2122、2214、2324、2439號 最  後   事實審 法    院 臺灣臺北地方法院 臺灣士林地方法院 臺灣士林地方法院  案    號 108年度簡字第136號 108年度審易字第46號 108年度審訴字第11號  判決日期 108年1月30日 108年3月21日 108年3月8日 確  定  判  決 法    院 臺灣臺北地方法院 臺灣士林地方法院 臺灣高等法院  案    號 108年度簡字第136號 108年度審易字第46號 108年度上訴字第1281號  判    決 確定日期 108年5月15日 108年5月21日 108年5月24日 是否為得易科罰金之案件          是        是         否 備             註  臺灣臺北地方檢察署108年度執字第4052號 （108年度執助字第729號） 臺灣士林地方檢察署108年度執字第3557號 臺灣士林地方檢察署108年度執字第3279號     附表編號24至27所示之罪，業經臺灣士林地方法院108年度審訴字第11號判決定應執行有期徒刑2年6月 
編            號         25         26         27 罪            名  毒品危害防制條例 毒品危害防制條例 毒品危害防制條例 宣     告     刑  有期徒刑8月 有期徒刑8月 有期徒刑8月 犯   罪   日  期  107年8月15日中午12時43分為警採尿前26小時內某時許 107年10月18日晚上9時為警採尿前26小時內某時許 107年11月6日為警採尿前26小時內某時許 偵   查   機  關 年   度   案  號  臺灣士林地方檢察署107年度偵字第1213、1917、2122、2214、2324、2439號 臺灣士林地方檢察署107年度偵字第1213、1917、2122、2214、2324、2439號 臺灣士林地方檢察署107年度偵字第1213、1917、2122、2214、2324、2439號 最  後   事實審 法    院 臺灣士林地方法院 臺灣士林地方法院 臺灣士林地方法院  案    號 108年度審訴字第11號 108年度審訴字第11號 108年度審訴字第11號  判決日期 108年3月8日 108年3月8日 108年3月8日 確  定  判  決 法    院 臺灣高等法院 臺灣高等法院 臺灣高等法院  案    號 108年度上訴字第1281號 108年度上訴字第1281號 108年度上訴字第1281號  判    決 確定日期 108年5月24日 108年5月24日 108年5月24日 是否為得易科罰金之案件          否         否         否 備             註  臺灣士林地方檢察署108年度執字第3279號     附表編號24至27所示之罪，業經臺灣士林地方法院108年度審訴字第11號判決定應執行有期徒刑2年6月   
編            號         28         29         30 罪            名  毒品危害防制條例 毒品危害防制條例 毒品危害防制條例 宣     告     刑  有期徒刑6月 有期徒刑6月 有期徒刑6月 犯   罪   日  期  107年4月3日1、2日內某時許 107年8月21日為警採尿前96小時內某時許 107年8月15日為警採尿前3日內某時許 偵   查   機  關 年   度   案  號  臺灣士林地方檢察署107年度偵字第1213、1917、2122、2214、2324、2439號 臺灣士林地方檢察署107年度偵字第1213、1917、2122、2214、2324、2439號 臺灣士林地方檢察署107年度偵字第1213、1917、2122、2214、2324、2439號 最  後   事實審 法    院 臺灣士林地方法院 臺灣士林地方法院 臺灣士林地方法院  案    號 108年度審訴字第11號 108年度審訴字第11號 108年度審訴字第11號  判決日期 108年3月8日 108年3月8日 108年3月8日 確  定  判  決 法    院 臺灣高等法院 臺灣高等法院 臺灣高等法院  案    號 108年度上訴字第1281號 108年度上訴字第1281號 108年度上訴字第1281號  判    決 確定日期 108年5月24日 108年5月24日 108年5月24日 是否為得易科罰金之案件          是         是         是 備             註  臺灣士林地方檢察署108年度執字第3279號     附表編號28至33所示之罪，業經臺灣士林地方法院108年度審訴字第11號判決定應執行有期徒刑2年8月   
編            號         31         32         33 罪            名  毒品危害防制條例 毒品危害防制條例 毒品危害防制條例 宣     告     刑  有期徒刑6月 有期徒刑6月 有期徒刑4月 犯   罪   日  期  107年8月29日為警採尿前96小時內某時許 107年8月28日下午5時許 107年10月18日晚上7時許 偵   查   機  關 年   度   案  號  臺灣士林地方檢察署107年度偵字第1213、1917、2122、2214、2324、2439號 臺灣士林地方檢察署107年度偵字第1213、1917、2122、2214、2324、2439號 臺灣士林地方檢察署107年度偵字第1213、1917、2122、2214、2324、2439號 最  後   事實審 法    院 臺灣士林地方法院 臺灣士林地方法院 臺灣士林地方法院  案    號 108年度審訴字第11號 108年度審訴字第11號 108年度審訴字第11號  判決日期 108年3月8日 108年3月8日 108年3月8日 確  定  判  決 法    院 臺灣高等法院 臺灣高等法院 臺灣高等法院  案    號 108年度上訴字第1281號 108年度上訴字第1281號 108年度上訴字第1281號  判    決 確定日期 108年5月24日 108年5月24日 108年5月24日 是否為得易科罰金之案件          是         是         是 備             註  臺灣士林地方檢察署108年度執字第3280號     附表編號28至33所示之罪，業經臺灣士林地方法院108年度審訴字第11號判決定應執行有期徒刑2年8月   
編            號         34         35         36 罪            名  竊盜 竊盜 竊盜 宣     告     刑  有期徒刑4月 有期徒刑4月 有期徒刑8月 犯   罪   日  期  107年8月23日 107年10月20日 107年11月13日 偵   查   機  關 年   度   案  號  臺灣新北地方檢察署108年度偵緝字第573、574、575號 臺灣新北地方檢察署108年度偵緝字第573、574、575號 臺灣新北地方檢察署108年度偵緝字第573、574、575號 最  後   事實審 法    院 臺灣新北地方法院 臺灣新北地方法院 臺灣新北地方法院  案    號 108年度審易字第529號 108年度審易字第529號 108年度審易字第529號  判決日期 108年4月30日 108年4月30日 108年4月30日 確  定  判  決 法    院 臺灣新北地方法院 臺灣新北地方法院 臺灣新北地方法院  案    號 108年度審易字第529號 108年度審易字第529號 108年度審易字第529號  判    決 確定日期 108年5月27日 108年5月27日 108年5月27日 是否為得易科罰金之案件          是         是        否 備             註  臺灣新北地方檢察署108年度執字第9980號 （士林地檢108年度執助字第1156號）  臺灣新北地方檢察署108年度執字第9981號 （士林地檢108年度執助字第1159號）   附表編號34至35所示之罪，業經臺灣新北地方法院108年度審易字第529號判決定應執行有期徒刑6月   
編            號         37         38         39 罪            名  毒品危害防制條例 毒品危害防制條例 毒品危害防制條例 宣     告     刑  有期徒刑6月 有期徒刑2月 有期徒刑6月 犯   罪   日  期  107年10月21日為警採尿回溯26小時內某時許 107年10月21日為警採尿回溯96小時內某時許 107年12月7日為警採尿回溯26小時內某時許 偵   查   機  關 年   度   案  號  臺灣士林地方檢察署108年度偵字第25、300號 臺灣士林地方檢察署108年度偵字第25、300號 臺灣士林地方檢察署108年度偵字第25、300號 最  後   事實審 法    院 臺灣新北地方法院 臺灣新北地方法院 臺灣新北地方法院  案    號 108年度審訴字第94號 108年度審訴字第94號 108年度審訴字第94號  判決日期 108年4月17日 108年4月17日 108年4月17日 確  定  判  決 法    院 臺灣士林地方法院 臺灣士林地方法院 臺灣士林地方法院  案    號 108年度審訴字第94號 108年度審訴字第94號 108年度審訴字第94號  判    決 確定日期 108年5月30日 108年5月30日 108年5月30日 是否為得易科罰金之案件          是         是         是 備             註  臺灣士林地方檢察署108年度執字第3384號     附表編號37至40所示之罪，業經臺灣士林地方法院108年度審訴字第94號判決定應執行有期徒刑1年2月   
編            號         40         41          42 罪            名  毒品危害防制條例 竊盜  竊盜 宣     告     刑  有期徒刑2月 有期徒刑6月  有期徒刑5月 犯   罪   日  期  107年12月7日為警採尿回溯96小時內某時許 107年10月17日  107年10月22日 偵   查   機  關 年   度   案  號  臺灣士林地方檢察署108年度偵字第25、300號 臺灣士林地方檢察署108年度偵字第15330、16359、17042、17378、17379、17646、18494、18556號、108年度偵字第133、266、441、1040號  臺灣士林地方檢察署108年度偵字第15330、16359、17042、17378、17379、17646、18494、18556號、108年度偵字第133、266、441、1040號 最  後   事實審 法    院 臺灣士林地方法院 臺灣士林地方法院  臺灣士林地方法院  案    號 108年度審訴字第94號 108年度易字第282號  108年度易字第282號  判決日期 108年4月17日 108年6月5日  108年6月5日 確  定  判  決 法    院 臺灣士林地方法院 臺灣士林地方法院  臺灣士林地方法院  案    號 108年度審訴字第94號 108年度易字第282號  108年度易字第282號  判    決 確定日期 108年5月30日 108年6月27日  108年6月27日 是否為得易科罰金之案件          是 是  是 備             註  臺灣士林地方檢察署108年度執字第3384號 臺灣士林地方檢察署108年度執字第4042號     附表編號37至40所示之罪，業經臺灣士林地方法院108年度審訴字第94號判決定應執行有期徒刑1年2月 附表編號41至47所示之罪，業經臺灣士林地方法院判決定108年度易字第282號應執行有期徒刑2年8月   
編            號         43         44         45 罪            名  竊盜 竊盜 竊盜 宣     告     刑  有期徒刑6月 有期徒刑6月 有期徒刑6月 犯   罪   日  期  107年10月25日 107年11月12日 107年11月19日 偵   查   機  關 年   度   案  號  臺灣士林地方檢察署108年度偵字第15330、16359、17042、17378、17379、17646、18494、18556號、108年度偵字第133、266、441、1040號 臺灣士林地方檢察署108年度偵字第15330、16359、17042、17378、17379、17646、18494、18556號、108年度偵字第133、266、441、1040號 臺灣士林地方檢察署108年度偵字第15330、16359、17042、17378、17379、17646、18494、18556號、108年度偵字第133、266、441、1040號 最  後   事實審 法    院 臺灣士林地方法院 臺灣士林地方法院 臺灣士林地方法院  案    號 108年度易字第282號 108年度易字第282號 108年度易字第282號  判決日期 108年6月5日 108年6月5日 108年6月5日 確  定  判  決 法    院 臺灣士林地方法院 臺灣士林地方法院 臺灣士林地方法院  案    號 108年度易字第282號 108年度易字第282號 108年度易字第282號  判    決 確定日期 108年6月27日 108年6月27日 108年6月27日 是否為得易科罰金之案件  是 是 是 備             註  臺灣士林地方檢察署108年度執字第4042號     附表編號41至47所示之罪，業經臺灣士林地方法院判決定108年度易字第282號應執行有期徒刑2年8月   
編            號         46         47         48 罪            名  竊盜 竊盜 竊盜 宣     告     刑  有期徒刑5月 有期徒刑6月 有期徒刑7月 犯   罪   日  期  107年11月24日 107年11月28日 107年8月19日 偵   查   機  關 年   度   案  號  臺灣士林地方檢察署108年度偵字第15330、16359、17042、17378、17379、17646、18494、18556號、108年度偵字第133、266、441、1040號 臺灣士林地方檢察署108年度偵字第15330、16359、17042、17378、17379、17646、18494、18556號、108年度偵字第133、266、441、1040號 臺灣士林地方檢察署108年度偵字第15330、16359、17042、17378、17379、17646、18494、18556號、108年度偵字第133、266、441、1040號 最  後   事實審 法    院 臺灣士林地方法院 臺灣士林地方法院 臺灣士林地方法院  案    號 108年度易字第282號 108年度易字第282號 108年度易字第282號  判決日期 108年6月5日 108年6月5日 108年6月5日 確  定  判  決 法    院 臺灣士林地方法院 臺灣士林地方法院 臺灣士林地方法院  案    號 108年度易字第282號 108年度易字第282號 108年度易字第282號  判    決 確定日期 108年6月27日 108年6月27日 108年6月27日 是否為得易科罰金之案件  是 是 否 備             註  臺灣士林地方檢察署108年度執字第4042號  臺灣士林地方檢察署108年度執字第4043號   附表編號41至47所示之罪，業經臺灣士林地方法院判決定108年度易字第282號應執行有期徒刑2年8月  附表編號48至52所示之罪，業經臺灣士林地方法院108年度易字第282號判決定應執行有期徒刑2年8月 
編            號         49         50         51 罪            名  竊盜 竊盜 竊盜 宣     告     刑  有期徒刑7月 有期徒刑8月 有期徒刑8月 犯   罪   日  期  107年8月26日 107年10月13日 107年11月14日 偵   查   機  關 年   度   案  號  臺灣士林地方檢察署108年度偵字第15330、16359、17042、17378、17379、17646、18494、18556號、108年度偵字第133、266、441、1040號 臺灣士林地方檢察署108年度偵字第15330、16359、17042、17378、17379、17646、18494、18556號、108年度偵字第133、266、441、1040號 臺灣士林地方檢察署108年度偵字第15330、16359、17042、17378、17379、17646、18494、18556號、108年度偵字第133、266、441、1040號 最  後   事實審 法    院 臺灣士林地方法院 臺灣士林地方法院 臺灣士林地方法院  案    號 108年度易字第282號 108年度易字第282號 108年度易字第282號  判決日期 108年6月5日 108年6月5日 108年6月5日 確  定  判  決 法    院 臺灣士林地方法院 臺灣士林地方法院 臺灣士林地方法院  案    號 108年度易字第282號 108年度易字第282號 108年度易字第282號  判    決 確定日期 108年6月27日 108年6月27日 108年6月27日 是否為得易科罰金之案件  否 否 否 備             註  臺灣士林地方檢察署108年度執字第4043號     附表編號48至52所示之罪，業經臺灣士林地方法院108年度易字第282號判決定應執行有期徒刑2年8月   
編            號         52         53         54 罪            名  竊盜 竊盜 竊盜 宣     告     刑  有期徒刑8月 有期徒刑8月 有期徒刑8月 犯   罪   日  期  107年12月1日 107年12月5日 107年12月5日 偵   查   機  關 年   度   案  號  臺灣士林地方檢察署108年度偵字第15330、16359、17042、17378、17379、17646、18494、18556號、108年度偵字第133、266、441、1040號 臺灣士林地方檢察署108年度偵字第267、483號 臺灣士林地方檢察署108年度偵字第267、483號 最  後   事實審 法    院 臺灣士林地方法院 臺灣士林地方法院 臺灣士林地方法院  案    號 108年度易字第282號 108年度易字第299號 108年度易字第299號  判決日期 108年6月5日 109年1月20日 109年1月20日 確  定  判  決 法    院 臺灣士林地方法院 臺灣士林地方法院 臺灣士林地方法院  案    號 108年度易字第282號 108年度易字第299號 108年度易字第299號  判    決 確定日期 108年6月27日 109年2月5日 109年2月5日 是否為得易科罰金之案件  否 否 否 備             註  臺灣士林地方檢察署108年度執字第4043號 臺灣士林地方檢察署109年度執字第1925號    附表編號48至52所示之罪，業經臺灣士林地方法院108年度易字第282號判決定應執行有期徒刑2年8月 附表編號53至54所示之罪，業經臺灣士林地方法院108年度易字第299號判決定應執行有期徒刑1年